【裁判字號】    88,易,1464
【裁判日期】    890121
【裁判案由】    傷害
【裁判全文】
臺灣嘉義地方法院刑事判決                        八十八年度易字第一四六四號
    公  訴  人  臺灣嘉義地方法院檢察署檢察官
    被      告  乙○○
右列被告因家庭暴力防治法案件，經檢察官提起公訴（八十八年度偵字第八０五八號
、八十八年度偵字第七六五二號），本院判決如左：
    主  文
乙○○連續違反法院禁止實施家庭暴力行為、遠離住居所之裁定，累犯，處有期徒刑
陸月，如易科罰金，以佰元折算壹日。
    事  實
一、乙○○於民國八十五年間曾因傷害案件，經台灣南投地方法院判處有期徒刑四月
    ，如易科罰金以三百元折算一日，於八十六年二月十一日易科罰金執行完畢；緣
    乙○○與甲○○○為夫妻關係，陳曼慈、陳僑均、陳廷暐則為乙○○之子女，其
    五人為家庭暴力防治法第三條所規定之家庭成員關係，乙○○曾因傷害甲○○○
    事件，經甲○○○聲請本院民事庭於八十八年十月六日核發八十八年度家護字第
    五五號民事通常保護令，裁定乙○○不得對甲○○○、陳僑均、陳曼慈、陳廷暐
    等人實施身體或精神上不法侵害之家庭暴力行為，並遠離甲○○○位於嘉義市○
    ○路○段一六八號六樓九住居所至少五十公尺，詎乙○○仍基於概括之犯意，先
    於八十八年十一月三日下午四時許，在嘉義市○區○○里○○鄰○○路七一五巷
    十號，酒後以「幹你娘」（台語）等言語辱罵甲○○○，繼在其女兒陳僑均欲騎
    乘機車外出上課時，以「晚上不早睡，早上不早起，不要去上學」等語怒罵陳僑
    均，並以腳踢陳僑均所騎乘之機車及以手拉該機車把手，致使該機車倒地，乙○
    ○即以此方式對甲○○○及陳僑均實施精神上不法侵害之家庭暴力行為；乙○○
    復於八十八年十二月十二日下午四時三十五分許，承續前揭概括犯意，違反本院
    上揭命其遠離甲○○○住所至少五十公尺之保護令，前往甲○○○位於嘉義市○
    ○路○段一六八號六樓九住處，欲要求甲○○○於開庭時替其說好話，遭到甲○
    ○○拒絕後，竟基於普通傷害之犯意，持手毆打甲○○○，致甲○○○受有左前
    臂皮下瘀血、左大腿皮下瘀血之傷害，乙○○再於同日晚間五時四十五分許，趁
    甲○○○、陳曼慈、陳僑均、陳廷暐等人不注意之際，將甲○○○、陳曼慈、陳
    僑均、陳廷暐等人所有之運動鞋三雙、皮鞋一雙、涼鞋一雙、拖鞋一雙取走，以
    上揭方式對甲○○○及陳僑均、陳曼慈、陳廷暐等人實施身體及精神上不法侵害
    之家庭暴力行為，而連續違反本院前述所為之裁定。
二、案經甲○○○訴由嘉義市警察局第一分局報請臺灣嘉義地方法院檢察署檢察官偵
    查起訴。
    理  由
一、訊據被告乙○○固坦承於八十八年十一月三日下午四時許，在嘉義市○區○○里
    ○○鄰○○路七一五巷十號，酒後以「晚上不早睡，早上不早起，不要去上學」
    等語怒罵陳僑均，並以腳踢陳僑均所騎乘之機車及以手拉該機車把手，致使該機
    車倒地，復於八十八年十二月十二日下午四時三十五分許，前往甲○○○位於嘉
    義市○○路○段一六八號六樓九住處，與甲○○○發生拉扯，再於同日晚間五時
    四十五分許，將甲○○○、陳曼慈、陳僑均、陳廷暐等人所有之運動鞋三雙、皮
    鞋一雙、涼鞋一雙、拖鞋一雙取走，惟矢口否認有打傷被害人甲○○○之行為，
    辯稱僅與甲○○○拉扯而已云云。惟查，右揭事實業據被害人甲○○○警訊時、
    偵查中及本院審理時指述明確，核與證人陳僑均於偵查中證述情節相符（見八十
    八年十二月十三日偵查筆錄）；而被告對其配偶、子女所為上揭怒罵、拉扯、傷
    害及取走物品之行為，顯係對其家庭成員所為身體及精神上不法侵害之行為；此
    外，復有被害人甲○○○行政院衛生署嘉義醫院驗傷診斷書一紙、本院八十八年
    家護字第五五號民事通常保護令影本一紙、搜索扣押證明筆錄一紙、被害報告一
    紙在卷可證，本件事證明確，被告所辯顯不足採，其犯行洵堪認定。
二、查被告乙○○違反本院八十八年度家護字第五五號裁定禁止其對家庭成員甲○○
    ○、陳曼慈、陳僑均、陳廷暐為身體及精神上不法侵害之家庭暴力行為，及違反
    本院上揭裁定命其遠離被害人甲○○○位於嘉義市○○路○段一六八號六樓九之
    住居所之命令，核其所為，係犯家庭暴力防治法第五十條第一款、第四款之違反
    保護令罪；又其傷害被害人甲○○○之行為，係犯刑法第二百七十七條第一項前
    段之傷害罪；被告多次違反保護令行為，時間緊接、方法相同，觸犯構成要件相
    同之罪名，顯係基於概括犯意為之，依連續犯規定論以一罪，並依法加重其刑；
    被告所犯上揭違反保護令罪與傷害罪之間，有方法結果之牽連關係，應從一重之
    違反保護令罪論處；被告於八十五年間曾因傷害案件，經台灣南投地方法院判處
    有期徒刑四月，如易科罰金以三百元折算一日，於八十六年二月十一日易科罰金
    執行完畢，此有臺灣嘉義地方法院檢察署被告刑案資料查註紀錄表一紙附卷可按
    ，被告於有期徒刑之執行完畢後五年以內再犯本件有期徒刑以上之罪，為累犯，
    應依刑法第四十七條規定加重其刑；爰審酌被告犯罪之動機、目的、手段、所生
    危害等一切情狀，量處如主文所示之刑，並依法諭知易科罰金之折算標準，以資
    儆懲。
據上論斷，應依刑事訴訟法第二百九十九條第一項前段、家庭暴力防治法第五十條第
一款、第四款、刑法第十一條前段、第二百七十七條第一項前段、第五十六條、第五
十五條、第四十一條、第四十七條、罰金罰鍰提高標準條例第二條，判決如主文。
本案經檢察官林世芬到庭執行職務
中      華      民      國    八十九    年      一     月     二十一    日
                                  臺灣嘉義地方法院刑事第三庭
                                      法  官  陳  杰  正
右正本證明與原本無異。
如不服本判決，應於判決送達後十日內向本院提出上訴狀( 應附繕本 )。
中      華      民      國    八十九    年      一     月     二十六    日
                                      書記官  李  彩  娥
附錄法條：
家庭暴力防治法第五十條：
違反法院依第十三條、第十五條所為之下列裁定者，為本法所稱之違反保護令罪，處
三年以下有期徒刑、拘役或科或併科新臺幣十萬元以下罰金︰
一  禁止實施家庭暴力行為。
二  禁止直接或間接騷擾、接觸、通話或其他連絡行為。
三  命遷出住居所。
四  遠離住居所、工作場所、學校或其他特定場所。
五  命完成加害人處遇計畫：戒癮治療、精神治療、心理輔導或其他治療、輔導。


司法院資訊處製作；財團法人民間司法改革基金會備份。
